臺灣臺北地方法院刑事判決　　　　　　　　　　　　　九十三年度訴字第五五九號
　　公　訴　人　臺灣臺北地方法院檢察署檢察官
　　被　　　告　甲○○
　　選任辯護人　張斐雯律師
　　　　　　　　蕭明哲律師
右列被告因毒品危害防制條例案件，經檢察官提起公訴（九十二年度偵字第二二三五
五號），本院判決如左：
    主  文
甲○○連續販賣第二級毒品，處有期徒刑柒年陸月，扣案之第二級毒品ＭＤＭＡ拾參
顆（總淨重參點伍貳公克）沒收並銷燬之，扣案之現金新台幣壹萬柒仟玖佰元均沒收
。
    事  實
一、甲○○明知俗稱搖頭丸之ＭＤＭＡ為第二級毒品，於民國九十二年十月三十一日
    晚上十一時許，向不詳姓名年籍、綽號「阿偉」之成年男子，以每顆新台幣（下
    同）一百十元代價購入數量不詳之ＭＤＭＡ後，竟意圖販賣以營利，於九十二年
    十一月二日凌晨一時許，基於概括犯意，在台北市某處李佳勳所駕駛車號ＩＥ─
    一六二六號自小客車內，以高於購入價格之每顆二百元之高價，連續販賣第二級
    毒品ＭＤＭＡ與丙○○及他不詳姓名人士，嗣於同年十一月二日凌晨四時三十分
    ，在台北市松山區○○○路○段三三五巷十七號前為警查獲，並扣得第二級毒品
    ＭＤＭＡ十三顆（總淨重三．五二公克）、第四級毒品一粒眠一百零四顆及販毒
    所得一萬七千九百元。
二、案經台北市政府警察局中山分局報請臺灣臺北地方法院檢察署檢察官偵查起訴。
    理  由
一、訊據被告甲○○雖矢口否認涉有販賣第二級毒品ＭＤＭＡ犯行，辯稱警方於搜索
    時，違背法定程序，以盤查之名，行搜索之實，該自願受搜索同意書係非法搜索
    後至警局始要求浩補簽署，當時其因施用毒品，精神狀況很為正確之陳述，其所
    持有之毒品均係自行施用，並無販賣他人云云，惟查:
    （一）被告甲○○於九十二年十一月二日凌晨四時三十分為警查獲之過程係因其
          與丙○○、丁○○為巡邏員警發覺三人神色慌張，且遇見警員即掉頭離去
          ，致使警員產生合理懷疑，而上前盤查等情，業據查獲警員乙○○到庭證
          述明確，並證稱：其請求三人出示
          緊張、眼神閃爍、身體發抖，由於該處附近有一夜店類似搖頭店，依其查
          獲毒品的經驗，其懷疑他們三人身上持有毒品，當時檢視三人的外表，發
          現被告李佳勳鞋面有壹個拉鍊，其即要求被告李佳勳將拉鍊拉開，經被告
          自行拉開後，其看到裏面有一塑膠袋，塑膠袋裡面裝有一粒一粒的藥丸，
          因而查獲本案等語明確（見本院九十三年十一月二日審判筆錄），此為被
          告所不爭執，並有照片在卷可參，而證人丙○○亦到庭證稱雖然當時警察
          後兇，但其願意讓他們搜索等語無訛（見前揭筆錄），則被告同意警員之
          搜索，應可認定，依被告係持有毒品之現行犯，查獲警員於逮捕被告時，
          即可依刑事訴訟法第一百三十條規定，逕行搜索其身體、隨身攜帶之物件
          、所使用之交通工具及其立即可觸及之處所，本件查獲警員對於被告所為
          之搜索，係基於必要性而為，並未超越附帶搜索之範圍，自不以經被告同
          意為必要，被告所辯，尚不足採，本件查獲被告所持有而扣案之證物，尚
          無排除之理由，應得採為不利被告之證據。於被告身上查獲之藥丸十三顆
　　　　　（粉紅色十一顆、黃色二顆、綠色一顆）經送台北市政府警察局鑑定結果
　　　　　，粉紅粉紅色、綠色藥錠檢出第二級毒品甲基安非他命、ＭＤＭＡ成份、
　　　　　黃色藥錠檢出第二級毒品ＭＤＭＡ成份，均為第二級毒品，有台北市政府
　　　　  警察局鑑定通知書在卷可憑。
    （二）被告甲○○曾出售第二級毒品ＭＤＭＡ予丙○○及友人之事實，業據其於
          警、偵訊中自白曾以一顆二百元之代價販賣ＭＤＭＡ予丙○○及丁○○，
          曾出售過二到三次，每次一、二顆，並於九十二年十一月二日凌晨一時許
          曾出售予其他朋友，總共販賣圖利一萬七千九百元，有的客戶主動來找其
          購買，至其身上另攜帶之現金二萬元，不非其販賣所得等語明確，有警、
          偵訊筆錄在卷可參（見偵查卷第六頁、第五十七頁、第九十二頁），並經
          勘驗錄音帶屬實，有勘驗筆錄在卷可憑，證人丙○○於警訊中亦供承在九
          十二年十一月二日凌晨一時許，以一顆二百元之代價，向被告購入ＭＤＭ
          Ａ一顆而非二顆，因當時有很多人購買，被告誤認其係購買二顆，並自承
          其當時即施用該毒品等語明確，有警訊筆錄並經勘驗錄音帶屬實，有勘驗
          筆錄在卷可憑，其尿液經送鑑定，呈ＭＤＭＡ陽性反應，有明生生物科技
          股份有限公司濫用藥物檢體檢驗報告在卷可參，至其雖於本院審理中到庭
          證稱其並非向被告購入，於警訊中因毒品發生作用，精神狀況不良而不知
          所云等語，惟其於本院審理中復坦承其用藥藥效約四小時，警訊之時間係
          在早上八時十五分許，距離其施用毒品期間於四時三十分查獲前某時已距
          數小時之久，藥效已經退了等語無訛（見本院九十三年十一月二日審判筆
          錄），則證人丙○○於警詢中所言應可採信，其於本院審理中所前後矛盾
          ，核與事實不符，顯係為迴護被告之詞，無足採信。
    （三）經證人丙○○於本院審理中供稱，ＭＤＭＡ之市價一顆為二百至三百元不
          等，在舞廳跟陌生人購買均為此價格，其與被告僅認識三個月，並非被告
          之熟客等情（見本院九十三年十一月二日審判筆錄），證人丁○○亦於警
          訊中供稱其以前向被告購買ＭＤＭＡ數次，一顆價格均為二百元等語明確
          ，並經勘驗錄音帶屬實（見被告購入一顆ＭＤＭＡ為一百一十元，其以二
          百元之價格出售，而其於警詢中坦承係獲利一萬七千九百元，並有查獲現
          金一萬七千九百元扣案，並區別另持有之現金二萬元非販賣毒品所得，業
          如前述，顯可證明其於查獲當日曾連續出售第二級毒品ＭＤＭＡ予丙○○
          及其他友人因而獲利，本件事證明確，被告犯行洵堪認定。
二、核被告所為，係犯毒品危害防制條例第四條第二項販賣第二級毒品罪。其持有之
    低度行為為販賣之高度行為所吸收，不另論罪。其先後多次犯行，時間緊接，犯
    罪構成要件相同，係基於概括犯意而為，為連續犯，應依刑法第五十六條規定，
    以一罪論，並加重其刑，惟無期徒刑依法不得加重。起訴書雖漏未論及被告出售
    第二級毒品予丙○○以外之人部分，惟認定被告係以一顆一百一十元販入ＭＤＭ
    Ａ而以二百元出售，販毒因而獲利一萬七千九百元，而此部分與起訴書所載事實
    ，亦具有連續犯之裁判上一罪之關係，為起訴效力所及，自在本院所得審理之範
    圍。爰審酌被告年輕力壯，不思以正當手段謀取財富，所為販賣第二級毒品ＭＤ
    ＭＡ之犯行對於社會影響甚深，其犯罪後曾於警偵訊中坦承犯行，惟於本院審理
    時翻異前詞，經勘驗錄音帶發現與其所辯並不相符等一切情狀，量處如主文所示
    之刑，以資懲儆。扣案第二級毒品ＭＤＭＡ十三顆均應依毒品危害防制條例第十
    八條第一項前段規定，併予宣告沒收並銷燬之。扣案之現金一萬七千九百元，為
    被告本件販賣毒品犯罪所得之財物，業據被告供承在卷，應依同條例第十九條第
    一項之規定，併予宣告沒收。
據上論斷，應依刑事訴訟法第二百九十九條第一項前段、毒品危害防制條例第四條第
二項、第十八條第一項前段、第十九條、刑法第十一條前段、第五十六條，判決如主
文。
本案經檢察官李傳候到庭執行職務
中　　　華　　　民　　　國　　九十三　　年　　 十二 　　月　　三十一　　日
                                      臺灣臺北地方法院刑事第十二庭
                                          審判長法  官  林銓正
                                                法　官  胡宏文
                                                法　官  沈君玲
右正本證明與原本無異。
如不服本判決，應於判決送達後十日內，向本院提出上訴狀。
                                                書記官  張富
中　　　華　　　民　　　國　　九十四　　年　　  一　　  月　　  四  　　日
附錄本案所犯法條全文
毒品危害防制條例第四條
製造、運輸、販賣第一級毒品者，處死刑或無期徒刑；處無期徒刑者，得併科新臺幣
一千萬元以下罰金。
製造、運輸、販賣第二級毒品者，處無期徒刑或七年以上有期徒刑，得併科新臺幣七
百萬元以下罰金。
製造、運輸、販賣第三級毒品者，處五年以上有期徒刑，得併科新臺幣五百萬元以下
罰金。
製造、運輸、販賣第四級毒品者，處三年以上十年以下有期徒刑，得併科新臺幣三百
萬元以下罰金。
製造、運輸、販賣專供製造或施用毒品之器具者，處一年以上七年以下有期徒刑，得
併科新臺幣一百萬元以下罰金。
前五項之未遂犯罰之。
